【裁判字號】    95,交聲,461
【裁判日期】    950628
【裁判案由】    違反道路交通管理處罰條例聲明異議
【裁判全文】
臺灣臺北地方法院交通事件裁定         95年度交聲字第461號
異議人即
受處分人    甲○○
上列異議人因違反道路交通管理處罰條例案件，對於交通部公路
總局臺北區監理所北監自裁字裁40-ZGA022935號違反道路交通管
理事件裁決書聲明異議，本院裁定如下：
    主    文
異議駁回。
    理    由
一、本件異議意旨略以：異議人即受處分人甲○○於民國94年10
    月15日上午10時54分許，駕駛車牌號碼4770-DK號自用小客
    車，沿國道三號公路由北向南方向行駛，行經當時限速每小
    時110公里之該路段174.6公里處，為警測得時速為124公里
    、超速14公里，以科學儀器測速相機取得證據資料相片後逕
    行舉發，再經原處分機關即交通部公路總局台北區監理所以
    在高速公路超速行駛裁罰新台幣（下同）6千元，並記違規
    點數1點；然異議人未曾接獲原舉發單位即內政部警政署國
    道公路警察局之舉發違反道路交通管理事件通知單及採證照
    片，原處分機關裁處違規最高額罰鍰不當，爰依法聲明異議
    ，請求撤銷原處分。
二、按汽車行駛於高速公路或設站管制之道路，而不遵管制之規
    定者，處汽車駕駛人3千元以上6千元以下罰鍰；汽車駕駛人
    有左列各款所列條款之一者，除依原條款處罰鍰外，並予記
    點：（一）有第33條、第38條第1項、第40條第1項、第45條
    、第47條第1款至第4款、第48條、第49條或第60條第1項、
    第2項第1款至第3款情形之一者，各記違規點數1點；違反道
    路交通管理處罰條例第12條至第68條之行為，由公路主管機
    關處罰；道路交通管理處罰條例所定罰鍰之處罰，行為人接
    獲違反道路交通管理事件通知單後，於15日內得不經裁決，
    逕依第92條第3項之罰鍰基準規定，向指定之處所繳納結案
    ；不服舉發事實者，應於15日內，向處罰機關陳述意見；其
    不依通知所定期限前往指定處所聽候裁決，且未依規定期限
    繳納罰鍰結案或向處罰機關陳述意見者，處罰機關得逕行依
    違反道路交通管理事件統一裁罰基準及處理細則暨違反道路
    交通管理事件統一裁罰基準表所定標準裁決之，道路交通管
    理處罰條例第33條第1項、第63條第1項第1款、第8條第1項
    第1款、第9條第1項定有明文。又汽車行駛高速公路，應依
    速限標誌指示，高速公路交通管制規則第5條第1項前段亦有
    明文規定。
三、又送達，除法規另有規定外，由行政機關依職權為之；送達
    由行政機關自行或交由郵政機關送達；由郵政機關送達者，
    以一般郵遞方式為之，但文書內容對人民權利義務有重大影
    響者，應為掛號；文書由行政機關自行送達者，以承辦人員
    或辦理送達事務人員為送達人，其交郵政機關送達者，以郵
    務人員為送達人；送達，於應受送達人之住居所、事務所或
    營業所為之；於應送達處所不獲會晤應受送達人時，得將文
    書付與有辨別事理能力之同居人、受僱人或應送達處所之接
    收郵件人員，行政程序法第67條、第68條第1項、第3項、第
    4項後段、第72條第1項前段、第73條第1項規定甚明。
四、經查：
（一）本件異議人即受處分人甲○○於94年10月15日上午10時54
      分許駕駛車牌號碼4770-DK號自用小客車，沿國道三號公
      路由北向南方向行駛，行經當時限速每小時110公里之該
      路段174.6公里處，以每小時124公里、超速14公里之速度
      行駛，經內政部警政署國道公路警察局第七警察隊員警以
      科學儀器測速相機取得證據資料相片後逕行舉發，異議人
      未於應到案日期前向交通部公路總局台北區監理所提出申
      訴，再經交通部公路總局台北區監理所於95年4月14日依
      道路交通管理處罰條例第33條第1項、第63條第1項第1款
      規定，以北監自裁字裁40-ZGA022935號違反道路交通管理
      事件裁決書裁罰異議人最高罰額6千元，並記違規點數1點
      之事實，有內政部警政署國道公路警察局公警局交字第ZG
      A022935號舉發違反道路交通管理事件通知單暨採證相片
      在卷可稽，除異議人是否接獲上述違反道路交通管理事件
      通知單外，亦為異議人所不爭執。
（二）異議人雖辯稱並未接獲國道公路警察局舉發違反道路交通
      管理事件通知單，然前述內政部警政署國道公路警察局公
      警局交字第ZGA022935號舉發違反道路交通管理事件通知
      單業於95年1月19日由原舉發單位交新店市公崙郵局送達
      至異議人位在台北縣新店市○○路114巷10號之住所，因
      不獲會晤應受送達人即異議人，乃將該舉發通知單寄存公
      崙郵局，有送達證書影本在卷可考，揆諸前揭法條，該舉
      發通知單合法送達受處分人即異議人，異議人辯稱未接獲
      舉發通知單云云，委無可採。
五、綜上所述，異議人確有如舉發違反道路交通管理事件通知單
    所載之在高速公路超速行駛之違規事實，經警依科學儀器取
    得證據資料相片逕行舉發後，該舉發違反道路交通管理事件
    通知單已合法送達異議人，異議人遲至95年4月25日始向原
    處分機關申訴，此有申訴狀上之原處分機關收文章足憑，本
    件原處分機關以異議人違反道路交通管理處罰條例第33條第
    1項、第63條第1項第1款、違反道路交通管理事件統一裁罰
    基準及處理細則暨違反道路交通管理事件統一裁罰基準表之
    規定，裁罰異議人最高罰鍰6千元，並記違規點數1點，其認
    事用法均無不當，裁罰額度屬妥適，異議人之聲明異議，尚
    非有據，應予駁回。
據上論結，應依道路交通案件處理辦法第20條，裁定如主文。
中    華    民    國    95    年    6     月    28    日
                    交通法庭  法  官  蕭清清
以上正本證明與原本無異。
如不服本裁定，應於裁定送達後五日內向本院提出抗告狀。
                              書記官  劉麗英
中    華    民    國    95    年    6     月    28    日


司法院資訊處製作；財團法人民間司法改革基金會備份。
